# 求教，汇率的选择！

提问人：claudinefra 时间：2011-12-08 17:01:55
企业有很多美元的长期股权投资，实际尚未付钱，都挂在长期负债里面，这种长期负债能否按照历史汇率折算，从而不产生汇兑损益？

回答人：chenyiwei
这种长期负债是否符合确认的条件？是否只是应予披露的资本支出承诺，而尚未构成现时义务？ 如果已经构成现时义务（如，股权受让交易，已经实际受让该股权并享有股东权益），则相关的长期负债属于货币性项目，应按现行汇率计量。